# 关于融资租赁

提问人：xin910910 时间：2020-12-11 18:33:09
请问版主，审计融资租赁公司 2020 年度财务报表，该公司收入和坏账准备是否适用于新收入准则和新金融工具准则？比如如何在新收入准则下确认收入，在新金融工具准则下确认坏账？谢谢！

回答人：chenyiwei
融资租赁公司可能有少量的服务收入（适用收入准则），但更多地是融资利息收入（适用金融工具确认和计量准则）。租赁应收款的减值也是适用金融工具准则。